臺灣高雄地方法院刑事判決　　　　　　　94年度重訴字第19號
公　訴　人　臺灣高雄地方法院檢察署檢察官
被　　　告　丁○○
選任辯護人　黃振銘　律師
上列被告因違反毒品危害防制條例案件，經檢察官提起公訴（94
年度偵字第2111號），本院判決如下：
    主  文
丁○○共同運輸第一級毒品，處有期徒刑拾年，褫奪公權伍年。
扣案之第一級毒品海洛因拾壹包（淨重共計參佰捌拾玖點零捌公
克，純度百分之肆拾貳點貳玖，純質淨重壹佰陸拾肆點伍肆公克
，內含極微量第一級毒品海洛因殘留而無法析離之空包裝重拾點
參伍公克）沒收銷燬之，未扣案之胸罩及內褲各壹件均沒收，如
全部或一部不能沒收時，追徵其價額。
    事  實
一、丁○○明知不得私運管制物品進口逾公告數額，且海洛因係
    毒品危害防制條例第2 條第2 項第1 款所明定之第一級毒品
    ，屬於行政院公告「管制物品項目及其數額」甲項第4 款所
    列之管制進出口物品，不得持有、運輸、私運進口。竟因貪
    圖利益，與真實姓名年籍不詳綽號「阿金」之成年女子共同
    基於運輸及私運管制物品進口之犯意聯絡，於民國94年1 月
    14日17時許，由該綽號「阿金」之成年女子在越南機場候機
    室女廁內，以將第一級毒品海洛因11包（淨重389.08公克，
    空包裝重10.35 公克，純度百分之42.29 ，純質淨重164.54
    公克）夾藏於丁○○之胸罩、內褲之方式，分別置於丁○○
    之胸部（左、右各2 包）、腰際（4 包）及內褲內（3 包）
    ，再著外衣、長褲，以掩人耳目，約定由丁○○將上開第一
    級毒品海洛因私運進口後，再於高雄機場內會合，其後，丁○○乃搭乘越南航空公司編號VN－926 號班機，自越南國返
    國，到達高雄國際機場，將上述之第一級毒品海洛因11包運
    輸而私運進口至我國境內。嗣於同日22時30分許，因員警甲○○於丁○○通關時，發現丁○○形跡可疑，央請女警丙○○會同財政部高雄關稅局（下稱高雄關稅局）人員趙寶珍，
    依海關緝私條例第11條之規定，對於丁○○之身體實施搜索
    ，在丁○○身上起獲上開海洛因11包，而悉上情。
二、案經內政部警政署航空警察局高雄分局移送偵辦。
    理  由
一、程序方面：
  一按訊問被告應先告知左列事項：1 犯罪嫌疑及所犯所有罪名
    。罪名經告知後，認為應變更者，應再告知。2 得保持緘默
    ，無須違背自己之意思而為陳述。3 得選任辯護人。4 得請
    求調查有利之證據，刑事訴訟法第95條定有明文。再按，檢
    察事務官、司法警察官或司法警察詢問受拘提、逮捕之被告
    或犯罪嫌疑人時，違反刑事訴訟法第95條第2 款、第3 款之
    規定者，所取得之自白及其他不利之陳述，不得作為證據。
    但經證明其違背非出於惡意，且該自白或陳述係出於自由意
    志者，不在此限，同法第158 條之2 第2 項準用同條第1 項
    亦有明文。刑事訴訟法第95條規定之目的，乃被告在刑事訴
    訟程序上應受告知之權利，為憲法第8 條第1 項正當法律程
    序保障內容之一，旨在使被告能充分行使防禦權，以維審判
    程序之公平。檢察事務官、司法警察官或司法警察形式上雖
    有告知被告得選任辯護人（即警卷第9 頁至第11頁所示之筆
    錄，此為第2 次警詢筆錄），惟又以其他言語告知被告毋庸
    選任辯護人，實質上與未告知之情形無異，揆諸前揭規定之
    立法目的，應認仍屬違反同法第95條第3 款之規定。查員警
    於94年1 月15日1 時50分許，在內政部警政署航空警察局高
    雄分局刑事組偵訊室詢問被告時，雖有告知被告刑事訴訟法
    第95條各款之規定，惟同時亦向被告陳稱：毋庸選任辯護人
    ，於檢察官詢問時，再行選任辯護人即可，此經本院當庭勘
    驗該次警詢筆錄之錄音帶屬實，製有筆錄1 份在卷可參（參
    見本院卷第134 頁），依前揭說明，業已違反刑事訴訟法第
    95條第3 款之規定，而公訴人復未舉證證明員警之違背非出
    於惡意，揆諸上開規定，該第2 次警詢所取得不利被告之陳
    述，自不得作為證據，而無證據能力，合先敘明。
  二次按，被告以外之人於審判外之言詞或書面陳述，除法律有
    規定者外，不得作為證據；再被告以外之人於審判外向法官
    所為之陳述，得為證據；又被告以外之人於偵查中向檢察官
    所為之陳述，除顯有不可信之情況者外，得為證據；另被告
    以外之人於檢察事務官、司法警察官或司法警察調查中所為
    之陳述，與審判中不符時，其先前之陳述具有較可信之特別
    情況，且為證明犯罪事實存否所必要者，得為證據；再下列
    文書，亦得為證據：1 除顯有不可信之情況外，公務員職務
    上製作之紀錄文書、證明文書。2 除顯有不可信之情況外，
    從事業務之人於業務上或通常業務過程所須製作之紀錄文書
    、證明文書。3 除前2 款之情形外，其他於可信之特別情況
    下所製作之文書，亦得為證據；又被告以外之人於審判外之
    陳述，雖不符刑事訴訟法第159 條之1 至第159 條之4 之規
    定，而經當事人於審判程序同意作為證據，法院審酌該言詞
    陳述或書面陳述作成時之情況，認為適當者，亦得為證據；
    另當事人、代理人或辯護人於法院調查證據時，知有第159
    條第1 項不得為證據之情形，而未於言詞辯論終結前聲明異
    議者，視為有前項之同意，刑事訴訟法第159 條第1 項、第
    159 條之1 第1 項、第2 項、第159 條之2 、第159 條之4
    、第159 條之5 第1 項、第2 項分別定有明文。查：
    (一)法務部調查局鑑定報告書1 份，雖為被告以外之人於審判
      外所為之書面陳述，屬於傳聞證據，然此乃臺灣高雄地方
      法院檢察署檢察官於偵查中，依刑事訴訟法第208 條第1
      項規定，囑託法務部調查局鑑定，法務部調查局依刑事訴
      訟法第208 條第1 項準用同法第206 條第1 項規定所出具
      之書面鑑定報告，此觀諸上開鑑定通知書上通知單位欄之
      記載自明，應屬刑事訴訟法第159 條第1 項「被告以外之
      人於審判外之言詞或書面陳述，除法律有規定者外，不得
      作為證據」規定所稱「法律有規定者」之情形，應有證據
      能力，附此敘明。
    (二)入出境查詢結果1 紙，雖為被告以外之人於審判外所為之
      書面陳述，屬於傳聞證據，然屬於公務員於職務上製作，
      經常處於可受公開檢查之狀態，設有錯誤，甚易發現而予
      及時糾正之紀錄文書，應屬刑事訴訟法第159 條之4 第1
      款所稱之紀錄文書，又查無證據證明上開入出境查詢結果
      1 紙，顯有不可信之情況，揆諸前揭規定，應認得為證據
      ，而有證據能力。
    (三)高雄市立民生醫院（下稱民生醫院）門診病歷影本1 份，
      雖為被告以外之人，即從事診斷之民生醫院醫師於審判外
      所為之書面陳述，屬於傳聞證據，惟此乃公務員於職務上
      製作，經常處於可受公開檢查之狀態，設有錯誤，甚易發
      現而予及時糾正之紀錄文書，應屬刑事訴訟法第159 條之
      4 第1 款所稱之紀錄文書，又查無證據證明上開門診病歷
      影本1 份，顯有不可信之情況，揆諸刑事訴訟法第159 條
      之4 第1 款之規定，應認得為證據，而有證據能力。
    (四)民生醫院94年6 月15日高市民醫病字第0940003273號函，
      雖為被告以外之人於審判外之陳述，屬於傳聞證據，且非
      被告以外之人於審判外向法官、於偵查中向檢察官或於檢
      察事務官、司法警察官或司法警察調查中所為之陳述，且
      係針對個案而制作，亦非與刑事訴訟法第159 條之4 所示
      文書，惟因檢察官、被告於審判程序均同意以上開書面陳
      述作為證據，本院審酌書面陳述之證據取得過程並無瑕疵
      、與待證事實具有關連性等情況，認為適當，應認依刑事
      訴訟法第159 條之5 第1 項之規定，得為證據，而有證據
      能力。
    (五)高雄關稅局扣押貨物、運輸工具收據及搜索筆錄影本、財
      政部高雄關稅局高雄機場分局94年4 月19日高機分字第
      940080號函各1 份，雖均為被告以外之人於審判外之陳述
      ，屬於傳聞證據，且非被告以外之人於審判外向法官、於
      偵查中向檢察官或於檢察事務官、司法警察官或司法警察
      調查中所為之陳述，復係針對個案而制作，亦非刑事訴訟
      法第159 條之4 所示文書，惟因檢察官、被告於法院調查
      證據時，知有刑事訴訟法159 條第1 項不得為證據之情形
      ，未於言詞辯論終結前聲明異議，應視為同意作為證據，
      且本院審酌上開文書之形式及取得之過程並無瑕疵、與待
      證事實具有關連性等情況，認為適當，應認依刑事訴訟法
      第159 條之5 第2 項之規定，得為證據，而有證據能力。
  三再按，傳聞法則乃對於被告以外之人於審判外之言詞或書面
    陳述，亦即針對被告以外之人於審判外以言詞或書面所為之
    供述證據所為之規範。卷附扣案物品照片4 幀、於被告身上
    發現扣案物品之照片3 幀，乃以科學、機械之方式，對於當
    時狀況所為忠實且正確之記錄，性質上並非供述證據，自無
    刑事訴訟法第159 條第1 項規定之適用，附此敘明。
二、實體方面：
  一訊據被告對於上揭時地，夾帶前開為警查扣之物品私運進口
    等情供認不諱，惟矢口否認有前揭犯行，辯稱：於越南機場
    候機室內，有名綽號「阿金」之女子與伊洽談，央請伊幫忙
    攜帶珍珠粉入境，伊因患有憂鬱症，服用安眠藥物，意識不
    清而答應，扣案之物品原置於皮包內，嗣因該綽號「阿金」
    之女子於伊如廁時，前來告知該物品不應置於皮包，要求伊
    夾藏於胸罩及腰際內，始將該物品夾藏於胸罩及腰際，伊於
    海關人員檢查行李時，即已告知身上尚有珍珠粉，並不知夾
    藏之物品為毒品，亦未將扣案物品置於內褲云云，被告之選
    任辯護人並為其辯以：被告於警詢、偵查及本院審理中始終
    供稱所夾帶之物品為珍珠粉，被告並無毒品前科，從未沾染
    毒品，對於毒品認識缺乏，於搭機前，復有服用安眠藥物，
    判斷能力較低，且查獲之員警亦係於將扣案物品送請鑑定後
    ，始能確認扣案物品為海洛因，被告未受專業訓練，自不能
    判斷所帶之物品是否為毒品及其危險性，被告所辯合於常情
    ，其主觀上乃認為珍珠粉將被課徵高額之賦稅，始接受委託
    。況被告尚有3 名子女，家計負擔沈重，應無僅為30,000元
    而走私毒品之可能。此外，員警如何自被告之形跡而查獲，
    尚有可疑，本案恐有陷害教唆之情事云云。經查：
    (一)查被告雖患有精神官能性憂鬱症，而有失眠、頭痛、心悸
      、焦慮、注意力不集中等症狀，惟經民生醫院給予抗鬱劑
      、抗焦慮劑及安眠劑，在門診規則追蹤，病情穩定，有高
      雄市立民生醫院94年6 月15日高市民醫病字第0940003273
      號函及該函所附之門診病歷影本1 份在卷可按（參見本院
      卷第97頁至第104 頁）。足見被告於上揭時日為上開犯行
      之際，其精神狀態並未達於心神喪失或精神耗弱之程度，
      合先敘明。
    (二)被告於上揭時日，以前述方式，夾帶上開扣案物品，運輸
      而私運進口，為警會同高雄關稅局人員對於被告之身體實
      施搜索時，在被告之胸罩、腰際及內褲內查獲之事實，業
      據被告於第1 次警詢及偵查中供承不諱（參見警卷第7 頁
      、偵查卷第9 頁），核與證人即員警丙○○於本院審判中
      結證：搜身時，發現被告將粉末包綁於胸罩、腰際及內褲
      等語相符（參見本院卷第65頁至第67頁），復有入出境查
      詢結果1 紙、高雄關稅局扣押貨物、運輸工具收據及搜索
      筆錄影本1 份、扣案物品照片4 幀、於被告身上發現扣案
      物品之照片3 幀（參見偵查卷第46頁、警卷第5 頁、警卷
      第25頁至第28頁、本院卷第65頁至第67頁）在案可按。被
      告辯稱：並未將扣案物品於內褲云云，顯與事實未符，不
      足採信。
    (三)經臺灣高雄地方法院檢察署檢察官將上開扣案之疑似海洛
      因之粉末，送請法務部調查局鑑定結果，確含第一級毒品
      海洛因成份，淨重389.08公克，空包裝重10.35 公克，純
      度百分之42.29 ，純質淨重164.54公克，有鑑定報告書1
      份附卷可佐（參見偵查卷第43頁）。足認被告於上揭時地
      ，運輸而私運進口之物品，確為第一級毒品海洛因無疑。
    (四)至被告及其選任辯護人雖以前揭情詞置辯，惟查：
      (1)被告於92年12月10日至民生醫院初診，當時出現失眠、
        頭痛、心悸、焦慮、注意力不集中等症狀，民生醫院所
        開立藥劑在開始投藥初期，有可能出現較嗜睡情形，但
        較少或不致出現意識不情的狀況，有高雄市立民生醫院
        94年6 月15日高市民醫病字第0940003273號函附卷足佐
        （參見本院卷第97頁），可見縱令被告於上揭時日確有
        服用治療憂鬱症之藥物，亦不致因出現意識不清之狀況
        。況且，被告確知上開時地與該綽號「阿金」之成年女
        子交談之內容、該綽號「阿金」之成年女子將上開物品
        置於其身上之經過，及當時亦知不可隨便為他人攜帶物
        品等情，業據被告於本院審判中供認無訛（參見本院卷
        第136 頁），益證被告並未因服用藥物而意識不清。
      (2)按旅客出入國境，攜帶非管制進出口物品之應稅貨物匿
        不申報，縱令為警查獲，依海關緝私條例第39條第1 項
        、第2 項之規定，亦僅沒入該貨物，課處貨價1 倍至3
        倍之罰鍰，並視情節輕重，處以所漏進口稅額2 倍至5
        倍之罰鍰，或沒收或併沒入其貨物。本件被告曾經自國
        外攜帶物品至國內販售，藉以牟利維生，即從事俗稱「
        跑單幫」之工作，期間亦曾攜帶珍珠粉入境，然係將珍
        珠粉置於行李之中等情，業據被告於本院審判中供承在
        卷（參見本院卷第136 頁、第137 頁），可見被告對於
        機場通關之程序、私運非管制進出口物品之應稅貨物進
        口為警查獲之結果，及私運該類物品並無將物品夾藏於
        身體私密處所之必要等情，應知之甚詳。縱令被告事先
        不知上開綽號「阿金」之成年女子委託其攜帶物品為第
        一級毒品海洛因，豈有於前揭綽號「阿金」之成年女子
        要求其將所攜帶物品，夾藏於胸罩及內褲等身體私密處
        所時，猶未加以懷疑，而願意由該綽號「阿金」之成年
        女子協助將上開扣案物品夾藏於胸罩及內褲內等身體私
        密處所之理？況且，證人即查獲被告之員警甲○○於本
        院審判中結稱：伊檢查被告之行李前，即已發現被告走
        路情形怪異，檢查行李時，發現被告神色慌張，並冒冷
        汗，即央請海關人員將被告帶至搜身室檢查等語（參見
        本院卷第124 頁）；證人即會同海關人員對於被告身體
        實施搜索之女警林秀芬於本院審判中結證：本案乃甲○○查獲，因現場並無女警，始央請伊與關稅局另一女性
        職員協助搜身，伊於搜身前，即向被告陳稱甲○○十分
        確認其身上有夾帶物品，若身上確有不該攜帶之物品，
        先行承認，可以幫忙說情，嗣被告思考一會，即點頭向
        伊陳稱係別人委託其攜帶，其後，伊始帶同被告前往海
        關辦公室搜身，伊先央請被告自行脫去衣物，即發現粉
        末包綁在胸罩、腰際及內褲，當時被告並未表示上開物
        品為化粧品或珍珠粉而非毒品，僅向伊詢問是否將被判
        處重刑等語（參見本院卷第113 頁至第115 頁），若被
        告確實認為其身上夾帶之物品係珍珠粉，而不知所夾帶
        之物品為第一級毒品海洛因，以其曾經攜帶珍珠粉進口
        之經歷，豈有於員警檢查行李，而非搜索其身體時，即
        已神色慌張之理？且其所夾帶之物品，既係白色粉末，
        原易使人懷疑為第一級毒品海洛因，若被告確實認為其
        身上夾帶之物品為珍珠粉，又焉有於向員警承認其夾帶
        物品後，非但並未告知員警該物為珍珠粉，反而詢問是
        否因而判處重刑之可能？至被告雖辯稱：伊於海關人員
        檢查行李時，即已告知身上尚有珍珠粉，並不知夾藏之
        物品為毒品云云，惟核與證人甲○○於本院審判中結證
        ：伊於製作筆錄時，始聽見被告供稱攜帶之物品為珍珠
        粉等語（參見本院卷第127 頁），及證人林秀芬於本院
        審判中上開證述之情節，迥然有異，應係事後卸責之詞
        ，不足採憑。
      (4)次按，運毒者將毒品夾藏於身體、衣物或行李箱內用以
        矇混通關，乃為國際販毒集團常用之運輸毒品方式，且
        查緝毒品走私進口乃政府一向之政策，進出關亦有警語
        ，且時有破獲，在電視、報紙等媒體上亦多有報導，況
        被告供承確知不能隨便為他人攜帶物品，亦據被告於本
        院審判中供承在卷（參見本院卷第136 頁），足見被告
        對於上開販毒集團常用之運輸毒品方式，並非毫無所悉
        ，而第一級毒品海洛因為白色粉末狀，為一般人所知，
        亦為被告所應知，被告雖無毒品之前科，且從未沾染毒
        品，然於該綽號「阿金」之成年女子委託其以前述方式
        ，夾帶上開物品私運進口之際，豈有不知所夾帶之物品
        為第一級毒品海洛因之可能？至證人甲○○雖於本院審
        判中證稱：伊係於初步檢驗後，始確定扣案物品為毒品
        等語（參見本院卷第127 頁），證人林秀芬於本院審判
        中亦陳稱：伊於扣案物品送請鑑定後，始確定扣案之物
        品為海洛因等語（參見本院卷第166 頁），惟證人甲○○於本院審判中另證稱：珍珠粉並非管制物品，不須置
        於胸罩、腰際、內褲，依其查緝經驗，以身體夾帶進口
        者，均係毒品等語（參見本院卷第128 頁），證人林秀
        芬於本院審判中亦證述：伊見到查獲之物品，直覺即認
        為係海洛因等語（參見本院卷第115 頁），可知證人甲○○、林秀芬上開於送請鑑定後，始確定扣案之物品為
        海洛因等語，無非僅係員警偵查犯罪，為求慎重起見，
        故於送請鑑定以前，不願遽下結論，尚不足執此即謂被
        告應不知上開扣案物品為第一級毒品海洛因，此觀之一
        般施用或販賣毒品者向他人購入毒品，均未送請鑑定機
        關鑑定，然亦知其所施用或販賣之物品為毒品，亦可明
        瞭。
      (5)另因經濟拮据、負債累累或貪圖小利，一時失慮而挺而
        走險者，所在多有，原無尚有3 名子女，家計負擔沈重
        ，或僅可賺取30,000元，即無走私毒品可能之理，況被
        告是否僅可賺取30,000元之報酬，除據被告片面之陳述
        外，並無證據足資佐證，被告非無為圖卸免罪責，而故
        為不實供述之可能，亦不足為有利被告之認定。被告之
        選任辯護人為其辯以：被告尚有3 名子女，家計負擔沈
        重，並無僅為30,000元而走私毒品之可能云云，尚無足
        取。又本案乃因員警甲○○發現被告發現被告走路情形
        怪異，檢查行李時，復發現被告神色慌張，並冒冷汗，
        央請海關人員將被告帶至搜身室檢查而查獲，業據證人
        甲○○於本院審判中結證無訛（參見本院卷第124 頁）
        ，被告之選任辯護人空言為被告辯稱：員警如何自丁○○之形跡而查獲被告，尚有可疑，本案恐有陷害教唆之
        情事云云，亦無足取。
      (6)從而，被告及選任辯護人上開辯解，均無足取。
    (五)另被告之選任辯護人雖聲請調取被告於上揭時日通關時，
      機場查驗臺之監視錄帶，並請求傳喚證人吳富源、吳尚霖
      、趙寶珍，用以證明被告前往越南之目的、被告曾為吳尚
      霖仲介婚姻成功及被告於搜身時，有無告知趙寶珍扣案物
      品為珍珠粉等情。惟查，上揭時日之入境監控錄影帶因逾
      預存容量1 個月設備限制，已重複使用自動消磁，有財政
      部高雄關稅局高雄機場分局94年4 月19日高機分字第9400
      80號函在卷可按（參見本院卷第69頁），足見業已不能調
      查，而無調查必要。其次，被告前往越南之目的及是否曾
      為吳尚霖仲介婚姻成功，與待證事實並無重要關係，而被
      告為警搜索身體當時之情形，已經證人丙○○於本院審判
      中證述明確，此部分待證事實已臻明瞭，亦無再調查之必
      要，本院認應無傳喚吳富源、吳尚霖、趙寶珍之必要，附
      此敘明。
    (六)綜上所陳，被告及其選任辯護人上開辯解，無非事後卸責
      之詞，不足採信。本件事證明確，被告犯行洵堪認定。
  二查海洛因係毒品危害防制條例第2條第2項第1款規定之第一
    級毒品，且為行政院於90年12月27日依懲治走私條例修正公
    告之「管制物品項目及其數額」甲項第4 款所明定之管制進
    出口物品。核被告所為，係犯毒品危害防制條例第4 條第1
    項之運輸第一級毒品罪及懲治走私條例第2 條第1 項之私運
    管制物品進口罪（起訴書贅載懲治走私條例第12條，業經公
    訴檢察官於本院準備程序中更正，見本院94年4 月1 日準備
    程序筆錄）。被告與該綽號「阿金」之成年女子就上開犯行
    ，有犯意聯絡及行為分擔，為共同正犯。被告持有海洛因之
    低度行為，為運輸海洛因之高度行為所吸收，不另論罪。被
    告所犯上開2 罪，乃一行為而同時觸犯數罪名，為想像競合
    犯，應依刑法第55條規定，均從較重之運輸第一級毒品罪處
    斷。又被告所犯上開運輸第一級毒品罪之法定本刑為死刑或
    無期徒刑之罪，惟念其先前並無製造、運輸或販賣毒品之前
    科，此有臺灣高等法院被告前案紀錄表1 份在卷可稽，且私
    運入境之海洛因數量非鉅，犯罪情節尚屬輕微，對社會危害
    性較低，復患有精神官能性憂鬱症，而有失眠、頭痛、心悸
    、焦慮、注意力不集中等症狀，有高雄市立民生醫院94年6
    月15日高市民醫病字第0940003273號函及該函所附之門診病
    歷影本1 份在卷可按（參見本院卷第97頁至第104 頁），本
    院認宣告法定最輕本刑之無期徒刑，猶嫌過重，其犯罪情狀
    尚堪憫恕，爰依刑法第59條之規定，減輕其刑。爰審酌被告
    竟自國外運輸及私運管制物品第一級毒品海洛因入境，對社
    會存有潛在之危害性，然審酌被告運輸之第一級毒品海洛因
    數量尚非鉅大，且尚未流入市面造成實害，及其犯罪後猶未
    坦承犯行，態度尚非良好等一切情狀，量處如主文所示之刑
    ，又依被告所犯運輸第一級毒品罪之性質，認有宣告褫奪公
    權之必要，爰併依刑法第37條第2 項規定，併予宣告褫奪公
    權5 年。
  三扣案之海洛因11包，其內盛裝者，確含第一級毒品海洛因成
    份，淨重共計389.08公克，純度百分之42. 29，純質淨重
    164.54公克，有法務部調查局上開鑑定通知書1 紙附卷可參
    （參見偵查卷第43頁），為第一級毒品海洛因，應依毒品危
    害防制條例第18條第1 項前段之規定，不問屬於犯人與否，
    均宣告沒收銷燬之；盛裝上開扣案白粉1 包之空包裝袋（重
    10.35 公克），雖經法務部調查局就之與其所盛裝之第一級
    毒品海洛因分別鑑析其重量，有法務部調查局前開鑑定通知
    書1 紙在卷可憑（參見偵查卷第43頁），惟因法務部調查局
    一般係以傾倒之方式，將包裝袋內之第一級毒品海洛因倒出
    而與包裝袋分離而稱重，必要時，輔以刮杓刮取袋內粉末，
    然無論依何種方式分離，包裝袋內均有極微量之第一級毒品
    海洛因殘留，業經法務部調查局93年3 月19日調科壹字第
    09300113060 號函釋在案，此為本院職務上已知之事實，足
    認前開空包裝袋（重10.35 公克），內含極微量第一級毒品
    海洛因殘留而無法析離，均應整體視為查獲之第一級毒品海
    洛因，依毒品危害防制條例第18條第1 項前段之規定，不問
    屬於犯人與否，均宣告沒收銷燬之。另被告用以置放夾藏上
    開第一級毒品海洛因於胸部、腰際及內褲內之胸罩及內褲各
    1 件，雖未扣案，惟係供被告犯本件運輸毒品罪所用之物，
    爰依同法第19條第1 項前段規定，併予宣告沒收；如全部或
    一部不能沒收時，追徵其價額。
據上論斷，應依刑事訴訟法第299 條第1 項前段，毒品危害防制
條例第4 條第1 項、第18條第1 項前段、第19條第1 項，懲治走
私條例第2 條第1 項、第11條，刑法第11條、第28條、第47條、
第55條、第59條、第37條第2 項，判決如主文。
本案經檢察官乙○○到庭執行職務。
中　　華　　民　　國　　94　　年　　7 　　月　　19　　日
                  刑事第十二庭  審判長法　官  張維君
                                      法  官  劉惠娟
                                      法  官  伍逸康
以上正本證明與原本無異。
如不服本判決，應於判決送達後10日內，向本院提出上訴狀。
（須附繕本）
中　　華　　民　　國　　94　　年　　7 　　月　　21　　日
                                      書記官  蘇  豫
附錄本案論罪科刑法條全文：
毒品危害防制條例第4條
製造、運輸、販賣第一級毒品者，處死刑或無期徒刑；處無期徒
刑者，得併科新臺幣10,000,000 元以下罰金。
製造、運輸、販賣第二級毒品者，處無期徒刑或7 年以上有期徒
刑，得併科新臺幣7,000,000 元以下罰金。
製造、運輸、販賣第三級毒品者，處5 年以上有期徒刑，得併科
新臺幣5,000,000 元以下罰金。
製造、運輸、販賣第四級毒品者，處3 年以上10年以下有期徒刑
，得併科新臺幣3,000,000 元以下罰金。
製造、運輸、販賣專供製造或施用毒品之器具者，處1 年以上7
年以下有期徒刑，得併科新臺幣1,000,000元以下罰金。
前5項之未遂犯罰之。
懲治走私條例第2條
私運管制物品進口、出口逾公告數額者，處7 年以下有期徒刑，
得併科新臺幣3,000,000 元以下罰金。
以犯前項之罪為常業者，處3 年以上10年以下有期徒刑，得併科
新臺幣5,000,000元以下罰金。
第1 項之未遂犯罰之。
第1 項所稱管制物品及其數額，由行政院公告之。
